臺灣臺南地方法院民事裁定
111年度抗字第52號
抗  告  人  王豐慶  

相  對  人  盈億資產開發有限公司

法定代理人  黃盈源  

上列當事人間聲請本票裁定強制執行事件，抗告人對於本院民國
111年4月1日111年度司票字第778號裁定不服，提起抗告，本院
裁定如下：
    主  文
抗告駁回。
抗告程序費用新臺幣壹仟元由抗告人負擔。
    理  由
一、抗告意旨略以：相對人持原裁定附表所示之本票（下稱系爭
    本票），向本院聲請本票裁定強制執行，經原裁定裁定准許
    強制執行。惟相對人所提出之系爭本票並未經抗告人簽寫發
    票日，發票日係遭偽造或變造，爰依法提起抗告，請求廢棄
    原裁定等語。
二、按執票人向本票發票人行使追索權時，得聲請法院裁定後強
    制執行，票據法第123條定有明文。又本票執票人，依票據
    法第123條規定，聲請法院裁定許可對發票人強制執行，係
    屬非訟事件，此項聲請之裁定，及抗告法院之裁定，僅依非
    訟事件程序，以審查強制執行許可與否，並無確定實體上法
    律關係存否之效力，如發票人就票據債務之存否有爭執時，
    應由發票人提起確認之訴，以資解決（最高法院57年台抗字
    第76號判例參照）。易言之，准許本票強制執行之裁定，屬
    非訟事件裁定，為裁定之法院僅就本票為形式上之審查，無
    從審酌屬於實體上法律關係之事由，且抗告法院就本票裁定
    強制執行事件，亦應僅就形式審查，不得審酌抗告人關於實
    體事項之抗辯事由。
三、經查，相對人主張其執有抗告人為發票人，如原裁定所示之
    本票一紙，並免除作成拒絕證書，詎屆期提示未獲付款，依
    票據法第123條聲請裁定許可強制執行等情，已據提出本票
    一紙為證，而依相對人所提出之本票之記載形式上觀察，其
    已具備本票有效要件，抗告意旨所陳本票上之發票日期係遭
    偽造或變造等語，係屬實體上之爭執，仍須調查，應由抗告
    人參照前開最高法院裁判所示，另行提起訴訟，以資解決，
    非本院於本件非訟程序中所得審究。從而，抗告人執前揭理
    由提起抗告指摘原裁定不當，求予廢棄，為無理由，應予駁
    回。
四、按非訟事件，依法應由關係人負擔費用者，法院裁定命關係
    人負擔時，應一併確定其數額；非訟事件程序費用之負擔，
    有相對人者，準用民事訴訟法有關訴訟費用之規定，非訟事
    件法第24條第1項及同法第21條第2項分別定有明文。本件抗
    告既經駁回，依上開規定，本院應予確定訴訟費用額。經核
    本件非訟事件程序費用額為新臺幣1,000元（即抗告費），
    本件抗告無理由，自應由抗告人負擔，爰裁定如主文第2項
    所示。
五、據上論結，本件抗告為無理由，依非訟事件法第46條、第21
    條第2項、第24條第1項，民事訴訟法第495條之1第1項、第4
    49條第1項、第78條，裁定如主文。
中　　華　　民　　國　　111 　年　　5 　　月　　4 　　日
                     民事第三庭    法　官　童來好

以上正本證明與原本無異
本裁定除以適用法規顯有錯誤為理由，不得再抗告。如提起再抗
告，應於收受後 10 日內委任律師為訴訟代理人向本院提出再抗
告狀，並繳納再抗告費新台幣 1,000 元。
中　　華　　民　　國　　111 　年　　5 　　月　　4 　　日
                                   書記官　郭倢妮